臺灣基隆地方法院刑事判決              100年度訴字第738號
公  訴  人  臺灣基隆地方法院檢察署檢察官
被      告  鄭聖勳
上列被告因毒品危害防制條例案件，經檢察官提起公訴（一百年
度毒偵字第一九０七號），因被告於準備程序進行中就被訴事實
為有罪之陳述，且所犯非死刑、無期徒刑、最輕本刑為三年以上
有期徒刑之罪或高等法院管轄第一審案件，經告知簡式審判程序
之旨，並聽取檢察官、被告之意見後，經本院裁定進行簡式審判
程序審理判決如下：
    主  文
鄭聖勳施用第一級毒品，累犯，處有期徒刑柒月，又施用第二級
毒品，累犯，處有期徒刑月，應執行有期徒刑捌月。
    事實及理由
一、本件犯罪事實、證據及應適用之法條，除下列應補充之事項
    外，餘均引用檢察官起訴書（如附件）之記載。
  (一)證據部分應補充：被告於本院坦承犯行（本院準備程序筆錄
    、審判筆錄）。
  (二)理由部分應補充：被告施用前持有毒品之低度行為，為其施
    用之高度行為所吸收，不另論罪。
二、爰審酌被告經觀察、勒戒之處遇措施後，仍未能脫離毒害，
    惟其犯罪後坦承犯行，犯後態度尚佳，且施用毒品戕害個人
    健康，兼衡其智識程度等一切情狀，量處如主文所示之刑。
三、據上論斷，應依刑事訴訟法第二百七十三條之一第一項、第
    二百九十九條第一項前段、第三百十條之二、第四百五十四
    條，毒品危害防制條例第十條第一項、第二項，刑法第十一
    條前段、第四十七條第一項、第五十一條第五款，判決如主
    文。
本案經檢察官黃佳權到庭執行職務。
中    華    民    國   100    年    11    月    28    日
                  刑事第二庭法    官  高偉文
以上正本證明與原本無異。
如不服本判決應於收受送達後10日內向本院提出上訴書狀，並應
敘述具體理由；其未敘述上訴理由者，應於上訴期間屆滿後20日
內向本院補提理由書（均須按他造當事人之人數附繕本）「切勿
逕送上級法院」。
中    華    民    國   100    年    11    月    28    日
                            書 記 官  郭廷耀
附錄本案論罪科刑法條全文
毒品危害防制條例第十條
施用第一級毒品者，處六月以上五年以下有期徒刑。
施用第二級毒品者，處三年以下有期徒刑。
附件：
臺灣基隆地方法院檢察署檢察官起訴書
                                   100年度毒偵字第1907號
    被      告  鄭聖勳  男  26歲（民國○○年○月○日生）
                        住新北市○里區○○○街7號
                        居新北市○里區○○路12號
                        (現於法務部矯正署基隆監獄執行中)
                        國民身分證統一編號：Ｚ000000000號
上列被告因違反毒品危害防制條例案件，已經偵查終結，認應提
起公訴，茲將犯罪事實及證據並所犯法條分敘如下：
        犯罪事實
一、鄭聖勳前因施用毒品案件，經依臺灣基隆地方法院92年度毒
    聲字第223號裁定送觀察、勒戒後，認無繼續施用毒品之傾
    向，於民國92年5月23日執行完畢釋放，並由本署檢察官以
    92年度毒偵字第116號為不起訴處分確定。復於前開觀察、
    勒戒執行完畢釋放後5年內，因施用毒品案件，經送觀察、
    勒戒後，認有繼續施用毒品之傾向，再送強制戒治，後因93
    年1月9日法律修正而戒治報結，該案並經臺灣板橋地方法院
    以93年度訴字第41號判決判處有期徒刑7月確定。其另因妨
    害性自主罪、強盜罪、搶奪罪及強盜罪，經法院分別判處有
    期徒刑5月、3年6月、7月及3年7月，與上開施用毒品罪，經
    臺灣板橋地方法院以93年聲字第960號裁定更定其刑為有期
    徒刑8年確定並接續執行，於97年10月30日假釋出監，並付
    保護管束，已於99年10月11日假釋期滿未撤銷假釋，以執行
    完畢論。
二、鄭聖勳基於施用第一級與第二級毒品之犯意，於100年7月29
    日上午，在新北市○里區○○路12號住處內，先以針筒注射
    之方式，施用第一級毒品海洛因1次；再以燒烤玻璃球吸食
    器之方式，施用第二級毒品甲基安非他命1次。嗣於同日13
    時許，在新北市○里區○○路12號居所因另案通緝為警逮捕
    ，經同意採集尿液送驗，結果呈嗎啡、安非他命及甲基安非
    他命陽性反應。
三、案經新北市警察局金山分局報告偵辦。
        證據並所犯法條
一、證據清單及待證事實：
┌──┬───────────┬────────────┐
│編號│    證  據  名  稱    │     待  證  事  實     │
├──┼───────────┼────────────┤
│ 一 │被告鄭聖勳於偵查中之供│全部犯罪事實。          │
│    │述。                  │                        │
├──┼───────────┼────────────┤
│ 二 │台灣檢驗科技股份有限公│證明被告於100年7月29日14│
│    │司於100年8月22日所出具│時45分為警所採集之尿液檢│
│    │之濫用藥物檢驗報告、新│體，經送驗結果呈嗎啡、甲│
│    │北市政府金山分局警察局│基安非他命及安非他命陽性│
│    │毒品危害防制條例案犯罪│反應之事實。            │
│    │嫌疑人姓名及代碼對照表│                        │
│    │（代碼編號P0000000號）│                        │
│    │各乙紙。              │                        │
├──┼───────────┼────────────┤
│ 三 │刑案資料查註紀錄表。  │證明被告本件係於觀察、勒│
│    │                      │戒及強制戒治完畢釋放後五│
│    │                      │年內再犯；及本件構成累犯│
│    │                      │之事實。                │
└──┴───────────┴────────────┘
二、所犯法條：毒品危害防制條例第10條第1項之施用第一級毒
    品罪嫌及同條第2項之施用第二級毒品罪嫌。被告有犯罪事
    實欄所載之科刑執行情形，於受有期徒刑之執行完畢後，5
    年內，故意再犯有期徒刑以上之本罪，為累犯，請依刑法第
    47條第1項規定論處。
三、依毒品危害防制條例第23條第2項、刑事訴訟法第251條第1
    項提起公訴。
    此  致
臺灣基隆地方法院
中    華    民    國   100    年    10    月    3     日
                              檢  察  官  王亞樵
本件正本證明與原本無異
中    華    民    國   100    年    10    月    6     日
                              書  記  官  趙立慧
附錄本案所犯法條全文
毒品危害防制條例第10條
施用第一級毒品者，處 6 月以上 5 年以下有期徒刑。
施用第二級毒品者，處 3 年以下有期徒刑。